臺灣臺中地方法院刑事判決　　　　　　　94年度訴字第3266號
公　訴　人　臺灣臺中地方法院檢察署檢察官
被　　　告　甲○○
上列被告因偽造文書案件，經檢察官提起公訴（九十四年度偵字
第一四三○三號），被告就被訴事實為有罪之陳述，經本院合議
庭裁定由受命法官獨任進行簡式審判程序，本院判決如下：
    主    文
甲○○行使偽造私文書，足以生損害於他人，處有期徒刑貳月，
如易科罰金，以佰元折算壹日。
玊山銀行現金卡申請書本人親簽欄上偽造之乙○○署押壹枚沒收
。
    犯罪事實
一、甲○○因其信用不佳，為向銀行辦理現金卡，以提領款項，
    竟生意圖為自己不法所有及行使偽造私文書與以不正方法由
    自動付款設備取得他人之物之概括犯意，先於民國九十二年
    九月間某日竊取其丈夫之妹妹乙○○所有之身分證影本（親
    屬間竊盜部分未經告訴），復於同年九月間某日（起訴書誤
    載為九十一年九月），在不詳地點，於玊山銀行之現金卡申
    請書上填載乙○○之資料，貼附乙○○之身分證影本，並於
    本人親簽欄內偽造乙○○之署押，以此方式偽造私文書後，
    寄交予玉山銀行之承辦人員，使其陷於錯誤，誤認係乙○○
    本人所申請，而核發卡號為0000000000000號
    現金卡予甲○○，足以生損害於玉山銀行及乙○○，甲○○
    取得前開現金卡後，即承前之以不正方法由自動付款設備取
    得他人之物之概括犯意，連續於附表所示之時間，以前現金
    卡，由自動櫃員機，提領如附表所示之金額。嗣於九十四年
    七月二十八日在犯罪被發覺前，至臺中市警察局第四分局南
    屯派出所向承辦員警自首而接受裁判。
二、案經臺中市警察局第四分局報告臺灣臺中地方法院檢察署檢
    察官偵查起訴。
    理    由
一、上揭事實業據被告甲○○於本院審理時坦承不諱，核與證人
    乙○○證述為人冒用名義申請現金卡之情節相符，足認被告
    自白與事實相符，堪可採信。復有玉山銀行現金卡申請書一
    紙、現金卡帳號0000000000000號之提領還款
    明細表一份等在卷足參。本案事證明確，被告犯行應堪認定
    。
二、被告於玉山銀行現金卡申請書上偽造證人乙○○之署押，並
    寄交予該行承辦人員，使其誤認係證人乙○○所申請，而核
    發現金卡予被告，被告復再持前開現金卡由自動櫃員機提領
    現金，核其所為係犯刑法第二百十六條、第二百十條之行使
    偽造私文書罪、刑法第三百三十九條第一項之詐欺取財罪、
    刑法第三百三十九條之二第一項之以不正方法由自動付款設
    備取得他人之物罪。其偽造證人乙○○之署押，係其偽造私
    文書之部分行為，不另論以偽造署押罪；又偽造文書後，持
    以行使，偽造之低度行為則為行使之高度行為所吸收，亦不
    論以偽造私文書罪。被告多次以不正方法由自動付款設備取
    得他人之物之犯行，時間緊接，所犯構成要件相同，顯係基
    於概括犯意為之，為連續犯，應依刑法第五十六條之規定論
    以一罪，並加重其刑。其所犯前開行使偽造私文書罪、詐欺
    取財罪、連續以不正方法由自動付款設備取得他人之物罪間
    ，有方法目的之牽連關係，應依刑法第五十五條之規定，從
    較重之行使偽造私文書罪處斷。公訴人雖僅就被告行使偽造
    私文書之犯行提起公訴，惟被告其餘詐欺取財、連續以不正
    方法自自動付款設備取得他人之物之犯行與業據起訴經判決
    有罪部分有牽連犯之裁判上之一罪關係，為起訴效力所及，
    本院自得併予審理。又被告就前開犯行，於未發覺前自首而
    接受裁判，應依刑法第六十二條前段之規定減輕其刑。爰審
    酌被告未曾經法院判處罪刑，素行尚佳（參臺灣高等法院被
    告前科紀錄表），及其未經證人乙○○之同意，即於現金卡
    申請書上偽造其署押之方式偽造私文書，進而向玉山銀行詐
    得現金卡後，由自動櫃員機提領現金，足生損害於證人乙○
    ○及玉山銀行之利益，並影響社會經濟秩序，暨其犯後坦承
    犯行並取得證人乙○○之原諒，且與玉山銀行達成分期清償
    之合意，並已依約履行償付部分款項之犯後態度等一切情狀
    ，量處如主文第一項所示之刑，並諭知如易科罰金之折算標
    準。玊山銀行現金卡申請書本人親簽欄上偽造之乙○○署押
    壹枚，應依刑法第二百十九條宣告沒收。至前開玊山銀行現
    金卡申請書，雖係供本案犯罪所用之物，惟已交付予玉山銀
    行，已非被告所有，自不得依刑法第三十八條第一項第二款
    宣告沒收，附此敘明。
據上論斷，應依刑事訴訟法第二百七十三條之一、第二百九十九
條第一項前段，刑法第二百十六條、第二百十條、第三百三十九
條第一項、第三百三十九條之二第一項、第五十五條、第六十二
條前段、第四十一條第一項前段、第二百十九條，罰金罰鍰提高
標準條例第一條前段、第二條，判決如主文。
本案經檢察官丙○○到庭執行職務。
中　　華　　民　　國　　94　　年　　11　　月　　24　　日
                  刑事第十四庭  法  官  劉逸成
上正本證明與原本無異。
如不服本判決，應於送達後十日內向本院提出上訴狀（須附繕
本），上訴於臺灣高等法院臺中分院。
                                書記官  謝惠雯
中　　華　　民　　國　　94　　年　　11　　月　　28　　日
附錄論罪科刑法條：
中華民國刑法第216條
 (行使偽造變造或登載不實之文書罪)
行使第210條至第215條之文書者，依偽造、變造文書或登載不實
事項或使登載不實事項之規定處斷。
中華民國刑法第210條
 (偽造變造私文書罪)
偽造、變造私文書，足以生損害於公眾或他人者，處五年以下有
期徒刑。
中華民國刑法第339條(普通詐欺罪)
意圖為自己或第3人不法之所有，以詐術使人將本人或第3人之物
交付者，處五年以下有期徒刑、拘役或科或併科1000元以下罰金
。
以前項方法得財產上不法之利益或使第 3 人得之者，亦同。
前二項之未遂犯罰之。
中華民國刑法第339條之2
 意圖為自己或第3人不法之所有，以不正方法由自動付款設備取
得他人之物者，處三年以下有期徒刑、拘役或一萬元以下罰金。
以前項方法得財產上不法之利益或使第 3 人得之者，亦同。
